---
title: "Offenses in Kansas, 2020"
output: html_document
---

```{r include=FALSE}
library("tidyverse")
library("nortest")
library('lubridate')
library("date")
```



```{r}
dat <- read.csv("KCPD_Crime_Data_2020.csv")
```

```{r}
date<-as.Date(dat$From_Date,format="%m/%d/%y")
dat<-cbind(date, dat)

```


Вычислим, в какое время регистрируется больше всего правонарушений.
С помощью возможностей R проверим, соотвествует ли распределение времени
регистрации правонарушений нормальному.
```{r}


dat  %>% filter(Sex != "U", Sex != "",  date>="01/01/2020") %>%
mutate(month = month(date)) %>% group_by(month)  -> by_sex

dat  %>% filter(Race != "U", Race != "", date>="01/01/2020") %>%
mutate(month = month(date)) %>% group_by(month)  -> by_race

dat %>% group_by(Description) %>% mutate(number=n()) %>% select(Description, number) %>% filter(number>=4000, Description!="") %>% distinct(Description, number)->pop_desc

dat  %>% filter(date>="01/01/2020", Reported_Time!="")  %>% group_by(Reported_Time)  %>% mutate(number=n()) %>% filter(Description %in% pop_desc$Description) %>% drop_na(Age) -> pop_time

pop_time  %>% filter(Age != "", date>="01/01/2020") %>%
group_by(Description) %>% drop_na(Age, Description) -> by_age

dat  %>% filter(date>="01/01/2020", Reported_Time!="")  %>% group_by(Reported_Time)  %>% mutate(number=n())%>% mutate(norm_num=number)-> by_time


a<-by_time[by_time$number==min(by_time$number),]
a<-a$Reported_Time[1]
b<-by_time[by_time$number==max(by_time$number),]
b<-b$Reported_Time[1]
```



Меньше всего правонарушений:
```{r}

a
```
Больше всего правонарушений:
```{r}

b
```
Тест Пирсона:
```{r}

pearson.test(by_time$number)
```

Посмотрим, какую долю всех правонарушений в месяце совершают люди определённого пола.

```{r}

g1 <- ggplot(by_sex, aes(month))
g1 + geom_bar(aes(fill=Sex))

```


Посмотрим, какую долю всех правонарушений в месяце совершают люди определённой расы.
```{r}

g2 <- ggplot(by_race, aes(month))
g2 + geom_bar(aes(fill=Race))
```

Более подробно посмотрим на распределение времени, когда совершаются правонарушения. Различный цвет соответствует факту использования или неиспользования оружия.
```{r}

g4<-ggplot(by_time, aes(Reported_Time, number)) 
g4+ geom_point(aes(size=number,color=Firearm.Used.Flag)) +geom_text(x='05:10', y=1, label="Minimum, n=5, time=05:10", color="blue", size=3) + scale_size(range = c(0, 3))+ geom_text(x='13:11', y=179, label="Maximum, n=173,time=13:11", color="blue",size=3)+
scale_x_discrete(breaks=c("02:00","04:00","06:00","08:00","10:00","12:00","14:00","16:00","18:00","20:00","22:00","00:00"))

```


Рассмотрим 7 наиболее часто совершаемых правонарушений, посчитаем средний возраст. Большинство правонарушений совершается возрастной группой от 36 до 41 года.
```{r fig.width=12}
library(ggstatsplot)


# plot
ggbetweenstats(by_age,
  x = Description,
  y = Age,
  violin.args = list(width = 0.5, alpha = 0.2),
  pairwise.comparisons = FALSE,
  title = "Distribution of ages depending on the type of offense"
  
)
```


